ACORDAO-COMPLETO-2588152

ACÓRDÃO 917/2023 ATA 18/2023 - PLENÁRIO

VISTOS, relatados e discutidos estes autos de embargos de declaração opostos pelo Sr. Roberto da Cunha em face do Acórdão 226/2023-TCU-Plenário.
ACORDAM os ministros do Tribunal de Contas da União, reunidos em sessão do Plenário, diante das razões expostas pelo relator, em:
9.1. conhecer dos embargos de declaração, com fundamento nos arts. 32 e 33 da Lei 8.443/1992, para, no mérito, rejeitá-los;
9.2. notificar o embargante desta deliberação.

Embargos de declaração interpostos contra deliberação que não conheceu recurso de revisão interposto em face de decisão que julgou irregulares as contas do embargante, condenando-o em débito e aplicando-lhe multa, em virtude de irregularidades nas obras de reforma e ampliação da biblioteca do Instituto de Filosofia e Ciências Sociais da Universidade Federal do Rio de Janeiro.

Instituto de Filosofia/Ciências Sociais da UFRJ - MEC; Universidade Federal do Rio de Janeiro.

3. Recorrente: Roberto da Cunha (XXX.266.267-XX).

13.1. Ministros presentes: Bruno Dantas (Presidente), Walton Alencar Rodrigues, Benjamin Zymler, Augusto Nardes, Aroldo Cedraz, Vital do Rêgo (Relator), Jorge Oliveira e Jhonatan de Jesus.
13.2. Ministro-Substituto convocado: Marcos Bemquerer Costa.
13.3. Ministro-Substituto presente: Weder de Oliveira.

Yvone Maggie de Leers Costa Ribeiro

VITAL DO RÊGO

Ministro Vital do Rêgo.

O Sr. Roberto da Cunha opôs embargos de declaração em face do Acórdão 226/2023-TCU-Plenário, que não conheceu recurso de revisão por ele interposto, uma vez caracterizada a intempestividade da peça recursal.
Por meio do Acórdão 7493/2013-TCU-Segunda Câmara, esta Corte de Contas julgou suas contas irregulares, imputando-lhe débito e multa, por sua atuação, na qualidade de fiscal do contrato, em decorrência de irregularidades apuradas nas obras de reforma e ampliação da biblioteca do Instituto de Filosofia e Ciências Sociais da Universidade Federal do Rio de Janeiro, bem como de reformas em salas do instituto, atinentes a sobrepreço identificado e pagamento por serviços não executados.
O embargante alegou, em apertada síntese, a existência de omissão no julgado que deixou de examinar a alegação de nulidade do julgamento originário, por força de negativa de produção de prova pericial técnica nos documentos de atestação que justificaram sua condenação, pois, segundo alega, os relatórios que serviram de base para o julgamento não são de sua autoria e teriam sido falsificados.
	É o relatório.

Roberto da Cunha (OAB/RJ 66.541).

Não atuou.

EMBARGOS DE DECLARAÇÃO. INEXISTÊNCIA DOS VÍCIOS APONTADOS. IMPOSSIBILIDADE DE REDISCUSSÃO DO MÉRITO. REJEIÇÃO.

TOMADA DE CONTAS ESPECIAL (TCE)

não atuou.

Em exame, embargos de declaração opostos pelo Sr. Roberto da Cunha em face do Acórdão 226/2023-TCU-Plenário, que não conheceu recurso de revisão por ele interposto, uma vez caracterizada a intempestividade da peça recursal.
Originalmente, o embargante teve suas contas julgadas irregulares e foi condenado ao pagamento de débito e multa, em virtude de sua atuação como fiscal do contrato. Na tomada de contas especial respectiva foram apuradas irregularidades nas obras de reforma e ampliação da biblioteca do Instituto de Filosofia e Ciências Sociais da Universidade Federal do Rio de Janeiro, bem como de reformas em salas do instituto, atinentes a sobrepreço identificado e pagamento por serviços não executados.
O embargante alegou, em apertada síntese, a existência de omissão no julgado que deixou de examinar a alegação de nulidade do julgamento originário, por força de negativa de produção de prova pericial técnica nos documentos de atestação que justificaram sua condenação, pois, segundo alega, os relatórios que serviram de base para o julgamento não são de sua autoria e teriam sido falsificados.
Feito esse breve histórico, passo ao exame dos presentes embargos.
Desde já entendo que os embargos podem ser conhecidos, por atenderem aos requisitos de admissibilidade, mas não merecem ser acolhidos, uma vez que não se encontra presente o vício apontado no julgado.
Uma vez constatada a intempestividade da peça recursal, o acórdão embargado não adentrou no mérito das questões suscitadas pelo embargante, já que seu recurso não preencheu os requisitos de admissibilidade pertinentes.
Dessa forma, não há que se falar em omissão no julgado pela falta de exame dos argumentos ali inseridos, a proporcionar o acolhimento dos embargos de declaração em apreço.
A linha argumentativa dos presentes embargos deixa transparecer o seu intuito de ultrapassar o obstáculo atinente à intempestividade de sua peça para rediscutir o mérito do acórdão originário, o que não se coaduna com a via estreita dos embargos declaratórios. 
Dessa forma, não havendo qualquer vício a ser sanado, impõe-se a rejeição dos embargos ora em apreciação.
	Diante do exposto, voto pela adoção da minuta de acórdão que ora trago ao exame deste colegiado.
TCU, Sala das Sessões, em 10 de maio de 2023.
Ministro VITAL DO RÊGO 
Relator